# 关于应收票据附注的问题

提问人：lee_xu 时间：2019-08-12 22:59:35
1. 设置附注 “年末已背书或贴现且在资产负债表日尚未到期的应收票据”
的初衷是否因为票据法中规定的持票人可以不按照汇票债务人先后顺序，对其中任何一人、数人或者全体行使追索权，即理解为只要在票据业务链条中经手过的任何一手在票据到期前都存在被追索的潜在义务。（ 1 ）所以即使是作为年末终止确认的票据在尚未到期前已背书或贴现也要披露。（ 2 ）这样也意味着，披露企业不管是否为出票人，只要是经手过后背书或贴现的票据在未到期前都需要披露。2. 由于目前银行承兑汇票（特别是财务公司承兑汇票）可能发生信用风险，到期无法兑付；因些披露的票据包括银行承兑汇票与商业承兑汇票。综上，作为出票人或者曾经的持票人发生的背书或贴现的所有银行、商业承兑汇票均需披露。3. 票据池业务中票据是否符合质押条件需要披露某公司与商业银行开展票据池业务，入池票据作为类似保证金。
如入池票据票面金额为 100 万元，公司的授信条件是缴存 50% 保证金则该公司就可以在 200 万元的票据额度内申请开立任一面额的票据。这类票据需要作为 “期末已质押的票据 “披露吗。烦请各位老师百忙中帮忙解惑，谢谢。

回答人：chenyiwei
1 、 2 、你的理解基本合理； 3 、可以这样理解。已入池的应收票据作为 “期末已质押的票据 “披露。